【裁判字號】    97,抗,326
【裁判日期】    971127
【裁判案由】    撤銷假處分裁定
【裁判全文】
臺灣高等法院高雄分院民事裁定           97年度抗字第326號
抗  告  人  乙○○
上列抗告人與相對人甲○○間撤銷假處分裁定事件，對於民國97
年10月17日台灣屏東地方法院97年度裁全聲字第123 號裁定，提
起抗告，本院裁定如下：
    主  文
抗告駁回。
抗告訴訟費用由抗告人負擔。
    理  由
一、本件抗告人於原審聲請撤銷假處分裁定之意旨略以：坐落屏
    東縣新埤鄉○○○段919 號土地及其上第124 建號建物（下
    稱系爭房地）原係訴外人潘永昌所有，經原審於91年11月4
    日以90年度執字第15457 號強制執行拍賣，由抗告人之夫陳
    金雄拍定，嗣陳金雄遭訴外人潘永昌、林秀雲之恐嚇威脅而
    簽訂買回合約，陳金雄同意於97年11月6 日前若潘永昌、林
    秀雲願買回系爭房地時，應以當時拍定價格買回，未料潘永
    昌、林秀雲與相對人勾串，簽訂權利轉讓契約書，將買回權
    利讓與相對人，現抗告人為系爭房地之所有權人，其非買回
    契約及權利轉讓契約之當事人，原審准許相對人對系爭房地
    為假處分，但未於該假處分裁定內記載准許抗告人供擔保後
    撤銷假處分，又相對人無權持偽造之權利轉讓契約書，對抗
    告人行使買回之權利，其聲請假處分係屬權利濫用，有違誠
    信原則，請求撤銷原審97年度裁全字第1895號假處分裁定云
    云。
二、按「假處分所保全之請求，得以金錢之給付達其目的，或債
    務人將因假處分而受難以補償之重大損害，或有其他特別情
    事者，法院始得於假處分裁定內，記載債務人供所定金額之
    擔保後免為或撤銷假處分。」、「假處分裁定未依前項規定
    為記載者，債務人亦得聲請法院許其供擔保後撤銷假處分。
    」民事訴訟法第536 條第1 、2 項分別定有明文。次按假處
    分所保全之給付，如代之金錢，債權人亦得達其債權之終局
    目的者，固可認有民事訴訟法第536 條所定之「特別情事」
    ，得許債務人提供擔保而撤銷假處分。惟倘假處分所保全之
    給付代以金錢，仍不能達其債權之終局目的者，當然不得認
    為有「特別情事」，應無准許債務人提供擔保而撤銷假處分
    之餘地（最高法院86年度台抗字第552 號裁定可資參照）。
    查，本件相對人聲請對系爭房地為假處分，係為保全其對系
    爭房地之買回權利，核其性質顯非代以金錢可達其債權之終
    局目的。揆之前述說明，抗告人聲請准其提供擔保撤銷原審
    97年度裁全字第1895號假處分裁定，即無從准許。至於訴外
    人潘永昌、林秀雲與相對人簽訂權利轉讓契約書，將系爭房
    地買回權利讓與相對人，是否合法有效，相對人對抗告人行
    使買回之權利，是否屬權利濫用，有無違誠信原則等，依前
    揭民事訴訟法第536 條第1 項之規定，均非構成撤銷原審97
    年度裁全字第1895號假處分裁定之理由，且事涉實體，就該
    實體之爭執，有待本案訴訟去審認，亦非本件所得審認之事
    項。是抗告人聲請撤銷原審97年度裁全字第1895號假處分裁
    定，應屬無據，原裁定駁回其聲請，於法尚無不合，茲抗告
    人未具理由提起本件抗告，非有理由，應駁回其抗告。
三、據上論結，本件抗告無理由，依民事訴訟法第495 條之1 第
    1 項、第449 條第1 項、第95條、第78條，裁定如主文。
中    華    民    國    97    年    11    月    27    日
                            民事第三庭
                                審判長法官  吳登輝
                                法      官  魏式璧
                                法      官  鄭月霞
以上正本證明與原本無異。
如不服本裁定應於送達後10日內向本院提出再抗告狀（並按他造
當事人之人數附繕本），並繳納再抗告費新臺幣1,000 元。
再為抗告應以適用法規顯有錯誤為理由，並經本院之許可，該許
可以原裁定所涉及之法律見解具有原則上之重要性者為限，並委
任律師為代理人。
中    華    民    國    97    年    11    月    27    日
                                書  記  官  吳新貞
附註：
抗告人之配偶、三親等內之血親、二親等內之姻親，或抗告人為
法人、中央或地方機關時，其所屬專任人員具有律師資格並經法
院認適當者，亦得為第三審代理人。
抗告人或其法定代理人具有律師資格者及前項情形，應於提起抗
告或委任時釋明之。


司法院資訊處製作；財團法人民間司法改革基金會備份。
